

Aline Natália Silva

Endereço para acessar este CV: http://lattes.cnpq.br/4899306736292516

ID Lattes: 4899306736292516

Última atualização do currículo em 23/08/2021

Bacharel em Gestão em Saúde Ambiental/ Saúde Coletiva pela Universidade Federal de Uberlândia. Mestre em Ciências da Saúde pela Universidade Federal de Uberlândia. Possui experiência em Saúde Coletiva. (Texto informado pelo autor)

Identificação

Nome

Nome em citações bibliográficas

Lattes iD Orcid iD

Aline Natália Silva

SILVA, A. N.; SILVA, ALINE NATÁLIA

http://lattes.cnpq.br/4899306736292516 ? D https://orcid.org/0000-0002-1811-3703

Endereço

Formação acadêmica/titulação

2017 - 2018 Mestrado em Ciências da Saúde (Conceito CAPES 5).

Universidade Federal de Uberlândia, UFU, Brasil.

Título: Análise temporal e avaliação de desigualdade em vitimização por bullying verbal, violência física familiar, violência sexual e envolvimento em brigas com uso de armas,

entre adolescentes brasileiros, Ano de Obtenção: 2018.

Orientador: Catarina Machado Azeredo.

Bolsista do(a): Coordenação de Aperfeiçoamento de Pessoal de Nível Superior, CAPES,

Brasil.

2020 Graduação em andamento em Matemática.

Instituto Federal do Triângulo Mineiro, IFTM, Brasil.

2012 - 2016 Graduação em Gestão em Saúde Ambiental. Universidade Federal de Uberlândia, UFU, Brasil.

Título: ASSOCIAÇÃO ENTRE VITIMIZAÇÃO POR VIOLÊNCIA ENTRE PARCEIROS ÍNTIMOS

E DEPRESSÃO EM ADULTOS BRASILEIROS. Orientador: Catarina Machado Azeredo.

Formação Complementar

2020 - 2020 Observação na Unidade de Saúde. (Carga horária: 30h). Universidade Federal do Rio Grande do Norte, UFRN, Brasil.

2020 - 2020 Tecnologias na Educação: Docência e Tutoria EaD. (Carga horária: 30h).

Instituto Federal Minas Gerais, IFMG, Brasil.

2020 - 2020 Introdução à Segurança e Saúde do Trabalho. (Carga horária: 30h).

Universidade Federal do Rio Grande do Norte, UFRN, Brasil.

2020 - 2020 Orientações gerais ao paciente com COVID-19 na Atenção Primária à Saúde. (Carga

Universidade Federal do Maranhão, UFMA, Brasil.

Reconhecendo Sobrepeso e Obesidade no Contexto da Atenção Primária à Saúde. (Carga 2020 - 2020

horária: 30h).

Universidade Federal de Santa Catarina, UFSC, Brasil.

2019 - 2019 Qualificação do Processo de Trabalho e Gestão da Atenção Primária à Saúde. (Carga

horária: 60h).

Universidade Federal do Rio Grande do Sul, UFRGS, Brasil.

2019 - 2019 Atenção Primária à Saúde, Estratégia de Saúde da Família e Territorializaçã. (Carga

horária: 30h).

Universidade Federal do Rio Grande do Norte, UFRN, Brasil.

2018 - 2018 Treinamento no uso do Portal de Periódicos da CAPES.. (Carga horária: 3h).

Coordenação de Aperfeiçoamento de Pessoal de Nível Superior, CAPES, Brasil.

2017 - 2017 Oficina de trabalho 'EDUCAÇÃO EM SAÚDE: O GRUPO COMO ESTRATÉGIA DE AÇÃO'.

(Carga horária: 4h).

Universidade Federal de Uberlândia, UFU, Brasil.

2017 - 2017 Medindo Desigualdades em Saúde. (Carga horária: 12h).

Associação Brasileira de Saúde Coletiva, ABRASCO, Brasil.

2014 - 2014 IsF. (Carga horária: 64h).

Universidade Federal de Uberlândia, UFU, Brasil.

2012 - 2013 Programa Ingrede para Jovens Talentos. (Carga horária: 130h).

Universidade Federal de Uberlândia, UFU, Brasil.

Atuação Profissional

Universidade Federal de Uberlândia, UFU, Brasil.

Vínculo institucional

2015 - 2015 Vínculo: Monitoria, Enquadramento Funcional: Monitora, Carga horária: 12

Outras informações

Vínculo institucional

2015 - 2015 Vínculo: Bolsista, Enquadramento Funcional: Bolsista, Carga horária: 15

Outras informações

Bolsista do(a) Vigilância e Controle da Dengue a partir de Mobilização Comunitária e

Articulação Intersetorial no Território da Atenção Báscia, promovido(a) pelo(a) Instituto de

Geografia (IGUFU) da Universidade Federal de Uberlândia, vinculado ao programa 'REDES

Monitoria da disciplina Espaço Rural e Saúde Ambiental

COMUNITÁRIAS LOCAIS COMO ESTRATÉGIA DE PROMOÇÃO DA SAÚDE PARA

PREVENÇÃO E CONTROLE DA DENGUE EM MICROTERRITÓRIOS'

Vínculo institucional

2015 - 2015 Vínculo: Bolsista, Enquadramento Funcional: Bolsista, Carga horária: 15

Outras informações

Bolsista do(a) Vigilância e Controle da Dengue a partir de Mobilização Comunitária e

Articulação Intersetorial no Território da Atenção Básica - Setor OESTE 1 1, promovido(a)

pelo(a) Instituto de Geografia(IGUFU) da Universidade Federal de Uberlândia, vinculado ao programa 'REDES COMUNITÁRIAS LOCAIS COMO ESTRATÉGIA DE PROMOÇÃO DA SAÚDE

PARA PREVENÇÃO E CONTROLE DA DENGUE EM MICROTERRITÓRIOS'

Vínculo institucional

2015 - 2015 Vínculo: Bolsista, Enquadramento Funcional: Bolsista, Carga horária: 15

Outras informações Bolsista do(a) REDES TERRITORIAIS LOCAIS E PROMOÇÃO DA SAÚDE PARA O CONTROLE

DA DENGUE, CHIKUNGUNYA E ZIKA, promovido(a) pelo(a) Instituto de Geografia (IGUFU) da Universidade Federal de Uberlândia, vinculado ao programa 'REDES COMUNITÁRIAS LOCAIS COMO ESTRATÉGIA DE PROMOÇÃO DA SAÚDE PARA PREVENÇÃO E CONTROLE

DA DENGUE EM MICROTERRITÓRIOS'

Vínculo institucional

2015 - 2015 Vínculo: Bolsista, Enquadramento Funcional: Bolsista, Carga horária: 15

Outras informações Bolsista do(a) Vigilância e Controle da Dengue a partir de Mobilização Comunitária e

Articulação Intersetorial no Território da Atenção Básica - Setor SUL 1, promovido(a) pelo(a) Instituto de Geografia (IGUFU)da Universidade Federal de Uberlândia, vinculado ao programa 'REDES COMUNITÁRIAS LOCAIS COMO ESTRATÉGIA DE PROMOÇÃO DA SAÚDE

PARA PREVENÇÃO E CONTROLE DA DENGUE EM MICROTERRITÓRIOS'

Vínculo institucional

2013 - 2014 Vínculo: Monitoria, Enquadramento Funcional: Monitora, Carga horária: 12

Outras informações Monitoria da disciplina Bioestatística

Coordenação de Aperfeiçoamento de Pessoal de Nível Superior, CAPES, Brasil.

Vínculo institucional

2012 - 2013 Vínculo: Bolsista, Enquadramento Funcional: Bolsista de Iniciação Científica, Carga horária:

20

Outras informações Programa de Incentivo à Iniciação Científica - Jovens Talentos para a Ciência - (PJT-IC)

Programa Institucional de Bolsas de Iniciação Científica PIBIC/FAPEMIG/UFU, PIBIC/FAPEMIG/UF, Brasil

Vínculo institucional

2014 - 2015 Vínculo: Bolsista, Enquadramento Funcional: Bolsista, Carga horária: 12

Bolsista do Programa Institucional de Bolsas de Iniciação Científica PIBIC/FAPEMIG/UFU, no projeto de pesquisa intitulado "Dinâmica socioespacial urbana e os conselhos municipais de saúde no sudeste brasileiro".

SECRETARIA DE ESTADO DE SAÚDE DO MATO GROSSO DO SUL, SES/MS, Brasil.

Vínculo institucional 2019 - 2020

Vínculo: Bolsista, Enquadramento Funcional: Monitora de Campo do Programa Telessáude,

Carga horária: 40

Projetos de pesquisa

2014 - Atual Recortes espaciais e participação em saúde: os conselhos locais de saúde em Uberlândia

Situação: Em andamento; Natureza: Pesquisa. Alunos envolvidos: Graduação: (1).

Integrantes: Aline Natália Silva - Coordenador / Julio Cesar de Lima Ramires - Integrante.

Idiomas

Inglês

Compreende Razoavelmente, Fala Pouco, Lê Razoavelmente, Escreve Pouco.

Produções

Produção bibliográfica

Artigos completos publicados em periódicos

Ordenar por

Ordem Cronológica



- 1. SANTANA, CLARA PEREIRA ; NUNES, HIAGO ALESSANDRO SOARES ; **SILVA, ALINE NATÁLIA** ; AZEREDO, CATARINA MACHADO . Associação entre supervisão parental e comportamento sedentário e de inatividade física em adolescentes brasileiros. Ciencia & Saude Coletiva JCR, v. 26, p. 569-580, 2021.
- 2. SILVA, ALINE NATÁLIA; AZEREDO, CATARINA MACHADO. Associação entre vitimização por violência entre parceiros íntimos e depressão em adultos brasileiros. Ciência & Saúde Coletiva JCR, v. 24, p. 2691-2700, 2019.
- 3. SILVA, ALINE NATÁLIA; MARQUES, EMANUELE SOUZA; PERES, MARIA FERNANDA TOURINHO; AZEREDO, CATARINA MACHADO. Tendência de bullying verbal, violência doméstica e envolvimento em brigas com armas entre adolescentes das capitais brasileiras de 2009 a 2015. CADERNOS DE SAÚDE PÚBLICA ICR, v. 35, p. e00195118, 2019.

Citações: WEB OF SCIENCE * 1

- 4. SILVA, ALINE NATÁLIA; MARQUES, EMANUELE SOUZA; DA SILVA, LUCIANA SARAIVA; AZEREDO, CATARINA MACHADO. Wealth Inequalities in Different Types of Violence Among Brazilian Adolescents: National Survey of School Health 2015. JOURNAL OF INTERPERSONAL VIOLENCE JCR, v. x, p. 088626051988818, 2019.
- 5. SILVA, C. F.; OLIVEIRA, A. P.; MUNDIM, F. L.; ALVES, T. A.; SILVA, A. N.; SILVA, L. L. C.; SILVA, J.; MELO, E. Q.; CAIXETA, E. S.; FARIA, M. K.; SILVA, J. M. N.; PINTO, D. S.; LIMONGI, J. E. . CONSUMO DE ÁLCOOL E FATORES DE RISCO ASSOCIADOS ENTRE ESTUDANTES DE UMA UNIVERSIDADE FEDERAL BRASILEIRA, 2014. Hygeia: Revista Brasileira de Geografia Médica e da Saúde (Uberlândia), v. 12, p. 1-10, 2016.

Trabalhos completos publicados em anais de congressos

- 1. SILVA, A. N.; FREITAS, P. M.; RAMIRES, J. C. L. . A dinâmica e o funcionamento do Conselho Municipal de Saúde de Uberlândia: considerações preliminares. In: V Congresso Internacional de Geografia da Saúde, 2014, Manaus. Geografia e políticas públicas em saúde, 2014.
- 2. SILVA, A. N.; QUEIROZ, A. T. . DEFINIÇÃO DE EVENTOS EXTREMOS DE CALOR EM UBERLÂNDIA-MG. In: XI SIMPÓSIO BRASILEIRO DE CLIMATOLOGIA GEOGRÁFICA, 2014, Curitiba. MODELAGEM QUANTITATIVA E QUALITATIVA EM CLIMATOLOGIA. Curitiba, 2014. p. 1881-1892.

Apresentações de Trabalho

1. SOUSA, K. T.; **SILVA, A. N.**; Azeredo, C. M. DEPRESSÃO E CONSUMO ALIMENTAR DE ADULTOS BRASILEIROS ? PESQUISA NACIONAL DE SAÚDE. 2017. (Apresentação de Trabalho/Congresso).

- **SILVA, A. N.**; Azeredo, C. M. . ASSOCIAÇÃO ENTRE VITIMIZAÇÃO POR VIOLÊNCIA ENTRE PARCEIROS ÍNTIMOS E DEPRESSÃO EM ADULTOS. 2017. (Apresentação de Trabalho/Congresso).
- **3. SILVA, A. N.**. ASSOCIAÇÃO ENTRE VITIMIZAÇÃO POR VIOLÊNCIA ENTRE PARCEIROS ÍNTIMOS E DEPRESSÃO EM ADULTOS BRASILEIROS. 2016. (Apresentação de Trabalho/Outra).
- **4. SILVA, A. N.**; QUEIROZ, A. T. . Definição de eventos extremos de calor em Uberlândia-MG. 2014. (Apresentação de Trabalho/Simpósio).

Bancas

Participação em bancas de comissões julgadoras

Outras participações

1. SILVA, A. N.. Feira de Ciência e Tecnologia de Campo Grande. 2018. Instituto Federal de Educação, Ciência e Tecnologia de Mato Grosso do Sul.

Eventos

Participação em eventos, congressos, exposições e feiras

- 1. 2º Fórum de Saúde Coletiva do Triângulo Mineiro. 2018. (Outra).
- 2. Simpósio Inovação em Saúde: A FIOCRUZ em Mato Grosso do Sul.. 2017. (Simpósio).
- **3.** X Congresso Brasileiro de Epidemiologia. DEPRESSÃO E CONSUMO ALIMENTAR DE ADULTOS BRASILEIROS ? PESQUISA NACIONAL DE SAÚDE. 2017. (Congresso).
- **4.** XIV Fórum em Ciências da Saúde do Programa de Pós-Graduação em Ciências da Saúde da Faculdade de Medicina da Universidade Federal de Uberlândia. Avaliação e monitoramento de desigualdades em violência entre adolescentes brasileiros. 2017. (Outra).
- 5. 10 Seminário Regionalização da Saúde: Integralidade e Equidade no Cuidado. 2015. (Seminário).
- **6.** V Simpósio Internacional Saúde Ambiental para Cidades Saudáveis. 2015. (Simpósio).
- 7. 1º Seminário de Fitorremediação. 2014. (Seminário).
- 8. XI Simpósio Brasileiro de Climatologia Geográfica, IV Simpósio Paranaense de Estudos Climáticos, CoC-UGI MEETING Reunião da Comissão de Climatologia da União Geográfica Internacional. Definição de eventos extremos de calor em Uberlândia-MG. 2014. (Simpósio).
- **9.** Gerenciamento de Resíduos Sólidos na Cidade de Uberlândia. 2013. (Outra).
- **10.** Programa de Incentivo à Iniciação Científica Jovens Talentos para a Ciência e na Primeira Mostra Científica Jovens Talentos. Saúde Humana e Meio Ambiente. 2013. (Outra).
- **11.** Segurança e Saúde na Construção Civil se fazem com Prevenção. 2013. (Seminário).
- **12.** Conferência Internacional Cidade Saudável e Sustentável. 2012. (Outra).
- **13.** I Simpósio Internacional Sobre Território e Promoção da Saúde. 2012. (Simpósio).
- **14.** Seminário Interativo Sobre Políticas Públicas de Saúde. 2012. (Seminário).
- **15.** Seminário Pense Uberlândia Qualidade de Vida. 2012. (Seminário).
- **16.** Seminário Uberlândia Saudável, Sustentável e Democrática: perspectivas e desafiosfio. 2012. (Seminário).

Organização de eventos, congressos, exposições e feiras

- 1. SILVA, A. N.. XIV Fórum em Ciências da Saúde do Programa de Pós-Graduação em Ciências da Saúde. 2017. (Outro).
- 2. LIMA, S. C.; SILVA, A. N. . V Simpósio Internacional Saúde Ambiental para Cidades Saudáveis. 2015. (Outro).

Outras informações relevantes

Coorientação do Projeto de Iniciação Científica (bolsa da CNPq) e Trabalho de Conclusão de Curso intitulado ?Desigualdade no consumo de alimentos não saudáveis - PeNSE 2015)?, apresentado pela discente Vanessa Flabes Silva (Graduação em Nutrição-UFU), sob orientação da Prof.ª Dr.ª Catarina Machado Azeredo.

